ACORDAO-COMPLETO-2354368

ACÓRDÃO DE RELAÇÃO

ACÓRDÃO DE RELAÇÃO 1113/2019 ATA 16/2019 - PLENÁRIO

Acórdão 1113/2019-TCU-Plenário
	Trata-se de embargos de declaração opostos pela Sr. Carlos Heleno Netto Barbosa em face do Acórdão 656/2019-TCU-Plenário, por meio do qual esta Corte de Contas não conheceu de embargos declaratórios interpostos pelo mesmo responsável contra o Acórdão 1800/2018-TCU-Plenário, por serem intempestivos.
	Considerando que o prazo para a interposição dos embargos de declaração é de dez dias, nos termos do art. 287 do Regimento Interno do TCU, contados na forma do art. 183 do referido regimento;
	Considerando que o embargante foi regularmente notificado da decisão recorrida em 11/4/2019 (peça 697) ;
	Considerando que os presentes embargos foram protocolados no TCU somente no dia 6/5/2019 (peça 695) , sendo, pois, intempestivos;
	Considerando que o procurador constituído pelo embargante protocolou pedido de vistas e cópias do inteiro teor deste processo no dia 15/4/2019 (peça 694) , passados, pois, quatro dias do início da contagem do prazo para interposição de recursos, calculados na forma estipulada pelo art. 185 do Regimento Interno do TCU;
	Considerando que o referido pedido foi deferido no mesmo dia, mas o responsável legal do embargante só compareceu ao TCU no dia 26/4/2019 (peça 694) ;
	Considerando que o mesmo advogado já havia obtido cópia integral dos autos no dia 28/1/2019 (peça 680) , não havendo nenhuma deliberação do TCU após essa data, além do acórdão ora embargado, o qual foi encaminhado ao recorrente, não subsistindo, portanto, nenhum prejuízo ao princípio do contraditório e da ampla defesa;
	Considerando que não há previsão legal ou regimental para dilação ou interrupção de prazo para interposição de recursos a pedido de responsável;
	Considerando que o cômputo de prazo duplicado, previsto no art. 229 do CPC, não vale para o âmbito do TCU, visto que os prazos para interposição de recursos perante este Tribunal estão expressamente fixados na Lei 8.443/1992;
	Considerando que o não conhecimento de qualquer espécie recursal, por intempestividade e pela não apresentação de fatos novos, não configura situação que se enquadre como omissão a ser suprida em sede de embargos de declaração;
	Considerando que a oposição reiterada de embargos de declaração com nítido caráter protelatório implica o recebimento de futuras impugnações dessa espécie como mera petição, sem efeito suspensivo, nos termos do art. 287, § 6º, do Regimento Interno, sem a suspensão da consumação do trânsito em julgado do acórdão condenatório;
	Considerando que a interposição reiterada de embargos declaratórios pode ensejar a aplicação da multa do art. 1.026, § 2º, do Código de Processo Civil, conforme a jurisprudência desta Casa.
	
	Os Ministros do Tribunal de Contas da União, quanto ao processo a seguir relacionado, ACORDAM, por unanimidade, com fundamento nos arts. 32, inciso II e parágrafo único, e 34 da Lei 8.443/1992, e nos arts. 143, inciso IV, alínea "b" e § 3º, 277, inciso III e 287, § 1º, do Regimento Interno do TCU, em:
não conhecer dos embargos de declaração opostos pelo Sr. Carlos Heleno Netto Barbosa, eis que não preenchem o requisito tempestividade, pressuposto essencial para a sua admissibilidade;
dar ciência ao recorrente de que a oposição reiterada de embargos de declaração com nítido caráter protelatório, implica o recebimento de futuras impugnações dessa espécie como mera petição, sem efeito suspensivo, nos termos do art. 287, § 6º, do Regimento Interno, bem como poderá ensejar a aplicação da multa do art. 1.026, § 2º, do Código de Processo Civil, nos termos da jurisprudência desta Corte de Contas.
1. Processo TC-Processo 033.054/2010-0 (Tomada de Contas Especial) 
	1.1. Apensos: Processo 002.182/2019-0 (Solicitação de Certidão) ; Processo 026.236/2007-6 (Relatório de Levantamento) 
	1.2. Responsáveis: Alessandro Farias Pereira (XXX.831.157-XX) ; Almir Guilherme Barbassa (XXX.113.586-XX) ; André Luís de Oliveira (XXX.914.637-XX) ; Angraporto Offshore Logística Ltda. (05.751.192/0001-91) ; Armando de Almeida Ferreira (XXX.871.187-XX) ; Carlos Alberto Pereira Feitosa (XXX.247.397-XX) ; Carlos Alexandre Pinto de Freitas (XXX.037.777-XX) ; Carlos Eduardo Dias de Carvalho (XXX.738.887-XX) ; Carlos Heleno Netto Barbosa (XXX.696.176-XX) ; Carlos Roberto Velasco (XXX.558.736-XX) ; Guilherme de Oliveira Estrella (XXX.771.627-XX) ; Heberth de Souza Siríaco (XXX.407.186-XX) ; Ildo Luis Sauer (XXX.024.960-XX) ; Ismael Santana Botelho (XXX.572.557-XX) ; Jorge Cândido da Boa Morte (XXX.307.447-XX) ; Jorge Luiz Coutinho Bezerra (XXX.428.687-XX) ; Jorge Luiz Ferreira (XXX.824.497-XX) ; José Luís da Silva Franco (XXX.392.518-XX) ; João Baptista Zamprogno Pereira (XXX.563.537-XX) ; Júlio Cezar da Silva (XXX.280.437-XX) ; Luiz Carlos Rangel Rodrigues (XXX.769.457-XX) ; Luiz Pereira da Mota (XXX.783.607-XX) ; Luiz Valério Pedrosa Cavalieri (XXX.479.497-XX) ; Mauro Luiz Soares Zamprogno (XXX.770.497-XX) ; Estaleiro Mauá S.A. (02.926.485/0001-74) ; Nestor Cuñat Cerveró (XXX.381.207-XX) ; Ney Mendes Teixeira (XXX.998.497-XX) ; Nilton Ignácio da Silva (XXX.381.857-XX) ; Paulo Roberto Costa (XXX.612.879-XX) ; Plínio Cesar de Mello (XXX.662.188-XX) ; Renato de Souza Duque (XXX.515.167-XX) ; Ricardo Abi Ramia da Silva (XXX.294.117-XX) ; Ronaldo Pereira Rangel (XXX.724.867-XX) ; Waldyr Santas Júnior (XXX.572.368-XX) ; Wilson Pereira Pinto Júnior (XXX.341.627-XX) .
	1.3. Recorrente: Carlos Heleno Netto Barbosa (XXX.696.176-XX) ;
	1.4. Órgão/Entidade: Petróleo Brasileiro S.A.
	1.5. Relator: Ministro Benjamin Zymler
	1.6. Representante do Ministério Público: Subprocurador-Geral Paulo Soares Bugarin
	1.7. Relator da deliberação recorrida: Ministro Benjamin Zymler
	1.8. Unidades Técnicas: Secretaria de Recursos (Serur) ; Secretaria de Controle Externo da Administração Indireta no Rio de Janeiro (SecexEstat) .
	1.9. Representação legal: Alana Abílio Diniz Vila Nova (35.311/OAB-DF) e outros, representando Estaleiro Mauá S.A.; Rodrigo Alexander Calazans Macedo (123.041/OAB-RJ) e outros, representando Petróleo Brasileiro S.A., Guilherme de Oliveira Estrella, Nestor Cuñat Cerveró, Plínio Cesar de Mello, Renato de Souza Duque, Jorge Cândido da Boa Morte e Alessandro Farias Pereira; Anna Carolina Miranda Dantas (11.756-E/OAB-DF) e outros, representando Estaleiro Mauá Petro-um S.A. e Estaleiro Mauá S.A.; Carlos Roberto de Siqueira Castro (20015/OAB-DF) e outros, representando André Luís de Oliveira, Alessandro Farias Pereira, Almir Guilherme Barbassa, Armando de Almeida Ferreira, Carlos Alexandre Pinto de Freitas, Carlos Eduardo Dias de Carvalho, Guilherme de Oliveira Estrella, Heberth de Souza Siríaco, Ildo Luís Sauer, Ismael Santana Botelho, José Luís da Silva Franco, Jorge Cândido da Boa Morte, Jorge Luiz Coutinho Bezerra, Jorge Luiz Ferreira, João Baptista Zamprogno Pereira, Júlio Cezar da Silva, Luiz Pereira da Mota, Luiz Valério Pedrosa Cavalieri, Nilton Ignácio da Silva, Nestor Cuñat Cerveró, Ney Mendes Teixeira, Paulo Roberto Costa, Plínio Cesar de Mello, Renato de Souza Duque, Ricardo Abi Ramia da Silva, Ronaldo Pereira Rangel, Waldyr Santas Junior, Wilson Pereira Pinto Júnior e Luiz Carlos Rangel Rodrigues; Rodrigo Mattos Vieira de Almeida (57.465/OAB-RJ) e outros, representando Angraporto Offshore Logística Ltda. e Mauro Luiz Soares Zamprogno; Fábio Luiz Pinto Lemos (137.519/OAB-RJ) , representando Carlos Heleno Netto Barbosa; Carlos Leonardo de Oliveira Velasco (121.221/OAB-MG) , representando Carlos Roberto Velasco; Defensoria Pública da União do Distrito Federal - 3º Ofício Cível, representando Carlos Alberto Pereira Feitosa.
 	1.10. Determinações/Recomendações/Orientações: não há.

Petróleo Brasileiro S.A.

Alessandro Farias Pereira (XXX.831.157-XX); Almir Guilherme Barbassa (XXX.113.586-XX); André Luís de Oliveira (XXX.914.637-XX); Angraporto Offshore Logística Ltda. (05.751.192/0001-91); Armando de Almeida Ferreira (XXX.871.187-XX); Carlos Alberto Pereira Feitosa (XXX.247.397-XX); Carlos Alexandre Pinto de Freitas (XXX.037.777-XX); Carlos Eduardo Dias de Carvalho (XXX.738.887-XX); Carlos Heleno Netto Barbosa (XXX.696.176-XX); Carlos Roberto Velasco (XXX.558.736-XX); Guilherme de Oliveira Estrella (XXX.771.627-XX); Heberth de Souza Siríaco (XXX.407.186-XX); Ildo Luis Sauer (XXX.024.960-XX); Ismael Santana Botelho (XXX.572.557-XX); Jorge Cândido da Boa Morte (XXX.307.447-XX); Jorge Luiz Coutinho Bezerra (XXX.428.687-XX); Jorge Luiz Ferreira (XXX.824.497-XX); José Luís da Silva Franco (XXX.392.518-XX); João Baptista Zamprogno Pereira (XXX.563.537-XX); Júlio Cezar da Silva (XXX.280.437-XX); Luiz Carlos Rangel Rodrigues (XXX.769.457-XX); Luiz Pereira da Mota (XXX.783.607-XX); Luiz Valério Pedrosa Cavalieri (XXX.479.497-XX); Mauro Luiz Soares Zamprogno (XXX.770.497-XX); Estaleiro Mauá S.A. (02.926.485/0001-74); Nestor Cuñat Cerveró (XXX.381.207-XX); Ney Mendes Teixeira (XXX.998.497-XX); Nilton Ignácio da Silva (XXX.381.857-XX); Paulo Roberto Costa (XXX.612.879-XX); Plínio Cesar de Mello (XXX.662.188-XX); Renato de Souza Duque (XXX.515.167-XX); Ricardo Abi Ramia da Silva (XXX.294.117-XX); Ronaldo Pereira Rangel (XXX.724.867-XX); Waldyr Santas Júnior (XXX.572.368-XX); Wilson Pereira Pinto Júnior (XXX.341.627-XX).

ACORDAO-COMPLETO-2548282

Acórdão de Relação 1921/2022 - Plenário

Acórdão de Relação

ACORDAO-COMPLETO-2473572

Acórdão 1371/2021 - Plenário

ACORDAO-COMPLETO-2414867

Acórdão 537/2021 - Plenário

Carlos Heleno Netto Barbosa

ESTALEIRO MAUA SA

TRF-1

ESTALEIRO MAUA S/A

BENJAMIN ZYMLER

Ministro Benjamin Zymler

Alana Abílio Diniz Vila Nova (35.311/OAB-DF) e outros, representando Estaleiro Mauá S.A.; Rodrigo Alexander Calazans Macedo (123.041/OAB-RJ) e outros, representando Petróleo Brasileiro S.A., Guilherme de Oliveira Estrella, Nestor Cuñat Cerveró, Plínio Cesar de Mello, Renato de Souza Duque, Jorge Cândido da Boa Morte e Alessandro Farias Pereira; Anna Carolina Miranda Dantas (11.756-E/OAB-DF) e outros, representando Estaleiro Mauá Petro-um S.A. e Estaleiro Mauá S.A.; Carlos Roberto de Siqueira Castro (20015/OAB-DF) e outros, representando André Luís de Oliveira, Alessandro Farias Pereira, Almir Guilherme Barbassa, Armando de Almeida Ferreira, Carlos Alexandre Pinto de Freitas, Carlos Eduardo Dias de Carvalho, Guilherme de Oliveira Estrella, Heberth de Souza Siríaco, Ildo Luís Sauer, Ismael Santana Botelho, José Luís da Silva Franco, Jorge Cândido da Boa Morte, Jorge Luiz Coutinho Bezerra, Jorge Luiz Ferreira, João Baptista Zamprogno Pereira, Júlio Cezar da Silva, Luiz Pereira da Mota, Luiz Valério Pedrosa Cavalieri, Nilton Ignácio da Silva, Nestor Cuñat Cerveró, Ney Mendes Teixeira, Paulo Roberto Costa, Plínio Cesar de Mello, Renato de Souza Duque, Ricardo Abi Ramia da Silva, Ronaldo Pereira Rangel, Waldyr Santas Junior, Wilson Pereira Pinto Júnior e Luiz Carlos Rangel Rodrigues; Rodrigo Mattos Vieira de Almeida (57.465/OAB-RJ) e outros, representando Angraporto Offshore Logística Ltda. e Mauro Luiz Soares Zamprogno; Fábio Luiz Pinto Lemos (137.519/OAB-RJ), representando Carlos Heleno Netto Barbosa; Carlos Leonardo de Oliveira Velasco (121.221/OAB-MG), representando Carlos Roberto Velasco; Defensoria Pública da União do Distrito Federal - 3º Ofício Cível, representando Carlos Alberto Pereira Feitosa.

Subprocurador-Geral Paulo Soares Bugarin

TOMADA DE CONTAS ESPECIAL (TCE)

Secretaria de Recursos (Serur); Secretaria de Controle Externo da Administração Indireta no Rio de Janeiro (SecexEstat).